臺灣臺中地方法院刑事判決
111年度交易字第60號
公  訴  人  臺灣臺中地方檢察署檢察官
被      告  張凱翔


上列被告因公共危險案件，檢察官提起公訴（110年度偵字第306
51號）後，聲請改依協商程序而為判決，本院判決如下：
    主    文
張凱翔駕駛動力交通工具而有吐氣所含酒精濃度達每公升零點二
五毫克以上，累犯，處有期徒刑參月，如易科罰金，以新臺幣壹
仟元折算壹日。
    犯罪事實及理由
一、本件犯罪事實及證據：除過失傷害部分，另行審結；證據部
    分，補充：被告於本院準備程序中之自白，餘均引用起訴書
    之記載（如附件）。
二、另補充：按刑法第185 條之3業經總統於民國111年1月28日
    以華總一義字第11100012101號令修正公布，於同年月30日
    生效施行，修正前刑法第185 條之3 第1 項之法定刑為：「
    2 年以下有期徒刑，得併科20萬元以下罰金。」，修正後之
    法定刑則為：「3年以下有期徒刑，得併科30萬元以下罰金
    。」，是被告行為後，法律已有變更，經比較新舊法，修正
    後刑法第185條之3第1項並無有利於被告之情形，自應適用
    行為時法即修正前刑法第185條之3第1 項之規定；是核被告
    所為，係犯修正前刑法第185條之3第1項第1款之公共危險罪
    。
三、本件經檢察官與被告於審判外達成協商之合意且被告已認罪
    ，其合意內容為：被告願受科刑範圍為有期徒刑3月，如易
    科罰金，以新臺幣1 千元折算1 日之宣告。經查，上開協商
    合意並無刑事訴訟法第455 條之4 第1 項所列情形之一，檢
    察官聲請改依協商程序而為判決，本院爰不經言詞辯論，於
    協商合意範圍內為協商判決，合予敘明。
四、應適用之法條：刑事訴訟法第455 條之4 第2 項、第455 條
    之8 、第454 條第2 項，刑法第2條第1項前段、修正前刑法
    第185 條之3 第1 項第1 款、刑法第47條第1 項、第41條第
    1 項前段，刑法施行法第1 條之1。
五、本判決除有刑事訴訟法第455 條之4 第1 項第1 款、第2 款
    、第4 款、第6 款、第7 款所定情形之一，或違反同條第2
    項規定者外，不得上訴。
六、如不服本判決，應於收受送達後20日內向本院提出上訴書狀
    （應敘述具體理由並附繕本）。上訴書狀如未敘述理由，應
    於上訴期間屆滿後20日內補提理由書於本院。
中　　華　　民　　國　　111 　年　　2 　　月　　24　　日
                  刑事第六庭    法  官  戰諭威
以上正本證明與原本無異。
                                書記官  譚系媛
中　　華　　民　　國　　111 　年　　2 　　月　　24    日

附錄本判決論罪之法條：
修正前中華民國刑法第185條之3：
駕駛動力交通工具而有下列情形之一者，處2 年以下有期徒刑，
得併科20萬元以下罰金：
一、吐氣所含酒精濃度達每公升零點二五毫克或血液中酒精濃度
    達百分之零點零五以上。
二、有前款以外之其他情事足認服用酒類或其他相類之物，致不
    能安全駕駛。
三、服用毒品、麻醉藥品或其他相類之物，致不能安全駕駛。
因而致人於死者，處3 年以上10年以下有期徒刑；致重傷者，1
年以上7 年以下有期徒刑。
曾犯本條或陸海空軍刑法第54條之罪，經有罪判決確定或經緩起
訴處分確定，於5 年內再犯第1 項之罪因而致人於死者，處無期
徒刑或5 年以上有期徒刑；致重傷者，處3 年以上10年以下有期
徒刑。

附件：
臺灣臺中地方檢察署檢察官起訴書                     別股
                                    110年度偵字第30651號
　　被　　　告　張凱翔　男　23歲（民國00年0月00日生）
　　　　　　　　　　　　住臺中市○○區○○○街00號2樓
                        居臺中市○○區○○街0段○○巷00                         號
　　　　　　　　　　　　國民身分證統一編號：Z000000000號
上列被告因公共危險等案件，已經偵查終結，認應提起公訴，茲
將犯罪事實及證據並所犯法條分敘如下：
　　　　犯罪事實
一、張凱翔前因詐欺案件，經法院判決判處有期徒刑3月確定，
    於民國109年9月22日易科罰金執行完畢(於本件構成累犯)；
    又因酒後駕車之公共危險案件，經法院判決判處有期徒刑2
    月確定，於110年10月29日易科罰金執行完畢(於本件不構成
    累犯)。詎仍不知悔改，於110年8月15日晚間8時許起至同日
    晚間11時許止，在位於臺中市○○區○○路000號前之高家特烤
    店內，飲用金牌啤酒後，明知無駕駛執照，不得駕車上路，
    竟仍於翌日(16日)凌晨0時37分許，騎乘車牌號碼000-0000
    號普通重型機車並搭載其友人池靜萱(受傷部分，未據告訴)
    ，自上開高家特烤店前之路旁(由西往東方向)起駛時，本應
    注意騎乘機車起駛前，應注意前後左右有無障礙或車輛行人
    ，並應讓行進中之車輛行人優先通行，而依當時情況，並無
    不能注意之情事，竟疏未注意即貿然起步向左偏駛進入福貴
    路外側車道，適曾懿騎乘車牌號碼000-0000號普通重型機車
    沿福貴路由北往南方向外側車道行駛至該處，見狀閃避不及
    ，曾懿所騎乘機車右側車頭與張凱翔所騎乘機車左側車頭發
    生碰撞，雙方均人車倒地，曾懿因而受有右側肱骨閉鎖性骨
    折、肢體多處擦挫傷等傷害。嗣經員警據報前往現場處理車
    禍，並於同(16)日凌晨1時34分許，對張凱翔施以吐氣酒精
    濃度測試，測得其吐氣所含酒精濃度值為每公升0.74毫克而
    查獲。
二、案經曾懿訴由臺中市政府警察局大雅分局報告偵辦。
　　　　證據並所犯法條
一、上揭犯罪事實，業據被告張凱翔於警詢及偵查中坦承不諱，
    核與告訴人曾懿於警詢及偵查中指訴；證人池靜萱於警詢中
    之證述情節大致相符，復有臺中市政府警察局大雅分局潭子
    分駐所員警職務報告、道路交通事故現場圖、調查報告表(ㄧ
    )、(二)、補充資料表各1份、酒後駕車當事人酒精測定紀錄
    、自首情形紀錄表各2份、臺中市政府警察局舉發違反道路
    交通管理事件通知單影本3份、現場監視器錄影畫面翻拍照
    片2張、現場及車損照片共30張、監視器錄影光碟1片、車輛
    詳細資料報表(車牌號碼000-0000號)、公路監理電子閘門(
    證號查詢機車駕駛人)、佛教慈濟醫療財團法人台中慈濟醫
    院110年8月15日診斷證明書、臺中市政府警察局道路交通事
    故初步分析研判表各1份等在卷可稽，足認被告之自白與事
    實相符，其犯嫌堪予認定。
二、核被告所為，係犯刑法第185條之3第1項第1款之公共危險、
    道路交通管理處罰條例第86條第1項、刑法第284條前段之駕
    駛人無駕駛執照駕車而犯過失傷害等罪嫌。被告所犯公共危
    險及過失傷害犯行間，行為互殊，請予分論併罰。被告無駕
    駛執照駕車，因而致人受傷，請就過失傷害罪部分，依道路
    交通管理處罰條例第86條第1項之規定，加重其刑至二分之
    一。被告酒後駕車致人受傷之過失傷害犯行，因被告「酒醉
    駕車」之行為，業已單獨依刑法第185條之3第1項規定處罰
    如前述，為免對被告「酒醉駕車」之單一行為有重複評價之
    嫌，不再適用道路交通管理處罰條例第86條第1項「酒醉駕
    車」規定加重其刑。又被告曾受有期徒刑執行完畢，有刑案
    資料查註紀錄表在卷可佐，其於前案執行完畢後5年之內故
    意再犯本件公共危險罪，為累犯，請就公共危險罪部分，審
    酌是否依刑法第47條第1項之規定，加重其刑。另被告於肇
    事後，向據報前往處理之員警表明為肇事人，自首而接受裁
    判，有臺中市政府警察局道路交通事故肇事人自首情形紀錄
    表可佐，依刑法第62條前段之規定，得減輕其刑。
三、依刑事訴訟法第251條第1項提起公訴。
　　此　致
臺灣臺中地方法院
中　　華　　民　　國　 110　　年　  12　月　　27 　　日
　　　　　　　　　　　　　    檢察官 黃怡華
本件正本證明與原本無異
中　　華　　民　　國　 111　　年　　1 　　月　　6 　　日
                              書記官 洪承鋒
所犯法條：
中華民國刑法第185條之3第1項第1款
駕駛動力交通工具而有下列情形之一者，處 2 年以下有期徒刑
，得併科 20 萬元以下罰金：
一、吐氣所含酒精濃度達每公升零點二五毫克或血液中酒精濃度
    達百分之零點零五以上。
中華民國刑法第284條
因過失傷害人者，處 1 年以下有期徒刑、拘役或 10 萬元以下
罰金；致重傷者，處 3 年以下有期徒刑、拘役或 30 萬元以下
罰金。
道路交通管理處罰條例第86條
汽車駕駛人，無駕駛執照駕車、酒醉駕車、吸食毒品或迷幻藥駕
車、行駛人行道或行經行人穿越道不依規定讓行人優先通行，因
而致人受傷或死亡，依法應負刑事責任者，加重其刑至二分之一
。
汽車駕駛人，在快車道依規定駕車行駛，因行人或慢車不依規定
，擅自進入快車道，而致人受傷或死亡，依法應負刑事責任者，
減輕其刑。